臺灣臺南地方法院民事裁定
110年度聲字第137號
聲  請  人  陳清和  
            陳宏仁  
共      同
訴訟代理人  裘佩恩律師
            蘇泓達律師
            莊佳蓉律師
上列聲請人與相對人李坤龍、李康秀間請求回復原狀等事件，
聲請交付法庭錄音光碟，本院裁定如下：         
    主  文
准予交付聲請人本院一０九年度訴字第一八五四號請求回復原狀
等事件於民國一一０年八月十二日言詞辯論期日之法庭錄音光碟
。
聲請人就第一項所示法庭錄音光碟內容，不得散布、公開播放，
或為非正當目的使用。
聲請費用由聲請人負擔。
    理  由
一、聲請意旨以：聲請人為本院109年度訴字第1854號請求回復
    原狀等事件之原告，民國110年8月12日言詞辯論期日訊問證
    人李清根，惟筆錄未詳載其與被告2人存放物品在系爭房屋
    之證言，為維護聲請人自身權益，並聲請更正及補充筆錄，
    爰依法院組織法第90條之1、法庭錄音錄影及其利用保存辦
    法第8條第1、2項之規定，聲請交付上開言詞辯論期日之法
    庭錄音光碟等語。
二、按當事人及依法得聲請閱覽卷宗之人，因主張或維護其法律
    上利益，得於開庭翌日起至裁判確定後6個月內，繳納費用
    聲請法院許可交付法庭錄音內容；當事人及依法得聲請閱覽
    卷宗之人，因主張或維護其法律上利益，聲請交付法庭錄音
    內容時，應敘明理由，由法院為許可與否之裁定；前項聲請
    經法院裁定許可者，每張光碟應繳納費用新臺幣50元；持有
    法庭錄音內容之人，就取得之錄音內容，不得散布、公開播
    送，或為非正當目的使用，法院組織法第90條之1第1項前段
    、法庭錄音錄影及其利用保存辦法第8條、法院組織法第90
    條之4第1項分別定有明文。又所謂主張或維護法律上利益者
    ，舉凡核對更正筆錄、他案訴訟所需，或認法院指揮訴訟方
    式對其訴訟權益有影響之虞，欲用以保障其法律上利益等，
    均屬之，此觀法庭錄音錄影及其利用保存辦法第8條之修正
    理由即明（最高法院105年度台抗字第344號裁定參照）。
三、經查，聲請人為本院109年度訴字第1854號請求回復原狀等
    事件之原告，為依法得聲請閱覽卷宗之人，該案現於本院審
    理中，本件聲請合於上開期限規定；又聲請人陳明其係為確
    認110年8月12日言詞辯論筆錄關於證人李清根之證詞有無漏
    載，依上開說明，核屬主張或維護其法律上利益，且本件並
    無依法令得不予許可或限制聲請閱覽、抄錄或攝影卷內文書
    之情形，揆諸前開規定，其聲請尚無不合，應予准許。
四、末按持有法庭錄音、錄影內容之人，就所取得之錄音、錄影
    內容，不得散布、公開播送，或為非正當目的之使用，法院
    組織法第90條之4、法庭錄音錄影及其利用保存辦法第8條第
    4項定有明文。是聲請人取得上開法庭錄音光碟，其使用自
    應注意不得違反上開規定，併予諭知如主文第二項所示，以
    促其注意遵守。
五、據上論結，本件聲請為有理由，爰依法院組織法第90條之1
    、法庭錄音錄影及其利用保存辦法第8條，裁定如主文。
中　　華　　民　　國　　110 　年　　9 　　月　　3 　　日
                  民事第一庭    法  官  張桂美　
以上正本證明與原本無異。
不得抗告　　　　　　　　　
中　　華　　民　　國　　110 　年　　9 　　月　　6 　　日
                                書記官  薛雅云